# 关于固定资产何时转固及判断资产组的问题

提问人：307027140 时间：2020-04-17 08:05:23
一个客户是一个发电厂，根据国家环保监管要求需要增加一套脱硫和脱硝的环保设备，因为排放污染指标不达标， 2018 年和 2019 年都是低产量进行运行生产，且有时会停工。 2019 年 5 月，脱硫设备安装完毕，投入使用并进行调试状态， 2019 年 11 月脱硝设备也安装完毕并进行调试状态。现场盘点时，询问了第三方安装人员和企业生产人员，可以得出脱硫和脱硝两个环保设备确实一直处于调试状态且排放标准未达到合同预期（不考虑管理层串通舞弊）。环保设备会影响发电的产量，因为只要环保设备能够正常运行使生产排放的环保指标达标即可满负荷生产，但 2018 和 2019 年因为排放不达标的原因一直是低产量生产，成本倒挂企业一直亏损。
现在我们复核老师提出意见要求将在建工程转固，或者根据资产组将该工程安装期间的收入成本计入在建工程项目。理由是环保设备会影响发电的产量，也会影响整个电厂的效益，应该将其作为一个资产组考虑，然后设备要分别在 5 月和 11 月进行转固并计提折旧。
但是我的不同理解是环保设备和发电资产的专用设备不能作为一个资产组，无论在环保监管要求出来前还是出来后，发电的设备都是能正常运行且随时能达到满负荷状态，无法进行满负荷生产是因为外部的环保监管要求造成的，不能因为环保要求而缩减的产量将其考虑为一个资产组。比如一套设备如果在室外而不在房屋里会影响他的运作情况，但不能讲房屋和设备作为一个资产组考虑。环保设备的未来现金流入是通过减少监管处罚的支出间接实现，可以作为单独的资产进行考虑。而且如果将环保设备和之前的发电资产作为一个资产组考虑，那转固时点应该是整个资产组达到预定可使用状态的时候，至少也是 11 月份，而不是一个 5 月，一个 11 月。如果单独进行考虑的话，根据盘点情况及询问相关人员的情况了解来看，虽然调试时间过长，但确实未达到合同要求的预定可使用状态，仍需要在在建工程核算。
我的问题是该在建工程如何核算比较合适，请陈版指教！！

回答人：chenyiwei
基本赞同你的理解。发电设备和环保设备分别考虑其转固问题。转固时不作为一个整体考虑。
但同时应注意：期末进行资产减值测试时，应将发电设备和配套的环保设备作为一个资产组进行整体减值测试。由于环保设备迟迟不能达到预定可使用状态。导致对发电设备的使用受限，应作为整体的减值迹象，考虑其整体资产组的减值问题。